【裁判字號】    99,聲,154
【裁判日期】    990423
【裁判案由】    返還提存物
【裁判全文】
臺灣嘉義地方法院民事裁定  99年度聲字第154號
聲  請  人  京城商業銀行股份有限公司
法定代理人  甲○○
相  對  人  乙○○
上列聲請人聲請返還提存物事件，本院裁定如下：
    主  文
本院九十八年度存字第四一五號提存事件聲請人所提存之提存物
九十二年度甲類第四期中央政府建設公債，債券代號A九二一０
四，面額新臺幣貳佰參拾萬元登錄債券，准予返還。
聲請程序費用由相對人負擔。
    理  由
一、按訴訟終結後，供擔保人證明已定20日以上之期間，催告受
    擔保利益人行使權利而未行使，或法院依供擔保人之聲請，
    通知受擔保利益人於一定期間內行使權利並向法院為行使權
    利之證明而未證明者，法院應依供擔保人之聲請，以裁定命
    返還其提存物或保證書，民事訴訟法第104 條第1 項第3 款
    定有明文，依同法第106 條之規定，於其他依法令供訴訟上
    之擔保者，亦準用之。其中所謂訴訟終結，在因假扣押或假
    處分所供擔保之場合，因該擔保係為保障受擔保利益人因該
    假扣押或假處分所受損害而設，倘執行法院已依假扣押或假
    處分裁定為假扣押或假處分之執行，則在供擔保人撤回假扣
    押或假處分之執行前，受擔保利益人所受損害仍可能繼續發
    生，損害額既尚未確定，自難強令其行使權利，必待供擔保
    人已撤回假扣押或假處分之執行，始得謂為訴訟終結（最高
    法院87年臺抗字第234 號裁定意旨可資參照）。
二、本件聲請意旨略以：聲請人與相對人間請求確認買賣關係不
    存在事件，前蒙鈞院以98年度裁全字第473 號裁定准聲請人
    提供新臺幣（下同）2,268,480 元或同額之九十二年度甲類
    第四期中央政府建設公債登錄債券，為相對人供擔保後得假
    處分相對人之財產，經聲請人向鈞院以98年度存字第415 號
    提存面額230 萬元之九十二年度甲類第四期中央政府建設公
    債登錄債券後，向鈞院聲請就相對人之財產（即座落嘉義縣
    朴子市鎮○段1976地號土地）為假處分，亦經鈞院以98年度
    執全字第338 號假處分執行在案。茲因聲請人已撤銷上開假
    處分裁定（鈞院99年度全聲字第16號），及撤回上開假處分
    執行，且為取回擔保金，亦經鈞院以99年度聲字第96號裁定
    定二十日以上期間催告相對人即擔保利益人行使權利，迄今
    逾期仍未行使，爰依法聲請裁定返還提存物等語，並提出本
    院98年度裁全字第473 號假處分裁定、98年度存字第415 號
    提存書及台灣銀行國庫保管品經收通知書、99年度全聲字第
    16號撤銷假處分裁定暨確定證明書、99年度聲字第96號裁定
    暨確定證明書、民事撤回假處分聲請狀、本院民事執行處99
    年1 月27日嘉院貴98執全新字第338 號塗銷查封登記函（均
    影本）為證。
三、聲請人上揭主張，經依職權調閱本院98年度裁全字第473 號
    、98年度執全字第338 號假扣押保全程序暨執行案卷、98年
    度存字第415 號擔保提存卷、99年度全聲字第16號撤銷假處
    分案卷等核閱屬實，符合民事訴訟法第104 條第1 項第3 款
    所定之「訴訟終結」情形。又經本院定20日以上期間催告相
    對人行使權利迄未行使等情，亦經本院調閱本院99年度聲字
    第96號催告行使權利案卷核閱無訛，揆諸上揭規定及說明，
    聲請人之聲請即有理由，應予准許。
四、依民事訴訟法第95條、第78條規定裁定如主文。
中    華    民    國    99    年    4     月    23    日
                  民事第二庭法  官  柯月美
以上正本係照原本作成。
如對本裁定抗告須於裁定送達後10日內向本院提出抗告狀。
中    華    民    國    99    年    4     月    23    日
                            書記官  黃怡禎

司法院資訊處製作；財團法人民間司法改革基金會備份。
